臺灣臺北地方法院小額民事判決
111年度北小更一字第6號
原      告  王麒彰  
被      告  王綉雯  
上列當事人間請求損害賠償事件，本院判決如下：
    主      文
原告之訴駁回。
訴訟費用由原告負擔。
    事實及理由
一、原告主張：被告於民國94年9月20日以天悅百貨公司（下稱
    天悅公司）名義匯款新臺幣(下同)30萬元至合庫三重分行帳
    戶供作被告購屋之用，而天悅公司負責人為原告亡母王鄭金
    對，被告以天悅公司名義匯款，侵害王鄭金對權益，嗣王鄭
    金對已死亡，爰提起本件訴訟等語。並聲明：被告侵害原告
    亡母王鄭金對之權益，請求被告賠償原告1,000元。
二、按原告之訴，依其所訴之事實，在法律上顯無理由者，法院
    得不經言詞辯論，逕以判決駁回之；簡易訴訟程序，除本章
    別有規定外，仍適用第一章通常訴訟程序之規定；而小額訴
    訟程序，準用簡易訴訟程序，民事訴訟法第249條第2項第2
    款、第436條第2項第2款、第436條之23分別定有明文。又所
    謂原告之訴，依其所訴之事實，在法律上顯無理由者，係指
    依原告於訴狀內記載之事實觀之，在法律上顯然不能獲得勝
    訴之判決而言（最高法院109年度台上字第1074號判決意旨
    參照）。
三、經查，原告主張被告以天悅公司名義匯款30萬元作為被告購
    屋之用，天悅公司負責人為原告亡母王鄭金對云云，惟天悅
    公司與其負責人王鄭金對係不同之權利主體，是被告以天悅
    公司名義匯款，縱係侵害天悅公司權利，亦與其負責人王鄭
    金對無涉，故依原告所訴之事實，在法律上顯然不能獲得勝
    訴之判決，揆諸上開說明，爰不經言詞辯論，逕以判決駁回
    之。　　
四、據上論結，依民事訴訟法第436條第2項、第436條之23、第2
    49條第2項第2款、第78條，判決如主文。　　
中　　華　　民　　國　　111 　年　　7 　　月　　27　　日
　　　　　　　        臺北簡易庭　
　　　　　　　　　            法　    官　郭美杏
以上正本係照原本作成。
如不服本判決，須以違背法令為理由，應於判決送達後20日內向
本庭（臺北市○○○路0 段000 巷0 號）提出上訴狀。（須按他
造當事人之人數附繕本）。如委任律師提起上訴者，應一併繳納
上訴審裁判費。
中　　華　　民　　國　　111 　年　　7 　　月　　27　　日
            　　　　　　　　　書　記　官  林玗倩
附錄：
一、民事訴訟法第436 條之24第2 項：　　
　　對於小額程序之第一審裁判上訴或抗告，非以其違背法令為
    理由，不得為之。
二、民事訴訟法第436 條之25：　　
　　上訴狀內應記載上訴理由，表明下列各款事項：
    ㈠原判決所違背之法令及其具體內容。
    ㈡依訴訟資料可認為原判決有違背法令之具體事實。
三、民事訴訟法第436 條之32條第2 項：
　　第438 條至第445 條、第448 條至第450 條、第454 條、第
    455 條、第459 條、第462 條、第463 條、第468 條、第46
    9 條第1 款至第5 款、第471 條至第473 條及第475 條第1
    項之規定，於小額事件之上訴程序準用之。
計　　算　　書
項　　　　目             金　額（新臺幣）     　　備　註
第一審裁判費   　 　　   1,000元
合　　　　計　　　       1,000元